臺灣新竹地方法院民事簡易判決  
109年度竹簡字第450號
原      告  徐英洛  
訴訟代理人  温毓梅律師
被      告  曾鈞蔚  


上列當事人間返還借款事件，本院於民國110年4月13日辯論終結
，判決如下：
    主  文
被告應給付原告新臺幣叁拾伍萬元及自民國一０九年八月一日起
至清償日止，按年息百分之五計算之利息。
原告其餘之訴駁回。
訴訟費用由被告負擔百分之九十二，餘由原告負擔。
本判決第一項得假執行。
    事實及理由
壹、程序方面：
    按訴狀送達後，原告不得將原訴變更或追加他訴，但擴張或
    減縮應受判決事項之聲明者，不在此限。民事訴訟法第255
    條第1項第3款定有明文。查本件原告起訴時係聲明：被告應
    給付原告新臺幣（下同）379,179元，及自民國109年8月1日
    起至清償日止，按年息5%計算之利息。嗣變更聲明為：被告
    應給付原告381,678元，及自民國109年8月1日起至清償日止
    ，按年息5%計算之利息（參109年11月17日言詞辯論筆錄、
    民事補充理由㈠狀），核屬單純擴張應受判決事項之聲明，
    自應准許。
貳、實體方面：
一、原告主張：兩造交往期間，被告自民國107年7月3日起至108
    年3月13日止陸續向原告借貸附表所示之款項，合計381,678
    元，原告並均以如附表所示之方式如數交付，兩造約定按年
    息5%計算利息，清償期為民國108年6月30日，詎被告屆期仍
    未清償。又兩造間確實有借款之合意，且被告在通訊軟體上
    向原告承認借款金額為35萬元以上。被告雖辯稱匯款部分沒
    有到其帳戶云云。惟兩造交往期間，原告長期於越南工作，
    因被告陳稱擔心遭扣薪，工作需要薪轉戶，原告遂先後將所
    申設華南商業銀行股份有限公司、臺灣中小企業銀行股份有
    限公司、中國信託商業銀行股份有限公司（下分別稱華南銀
    行、臺灣企銀、中信銀行）帳戶提供被告使用，其中臺灣企
    銀帳號000-00-00000-0號帳戶之交易明細資料有被告時任公
    司即訴外人竣元室內裝修公司轉帳至該帳號之薪轉資料，顯
    見該期間內上開帳戶確實由被告持有使用。為此，爰依消費
    借貸之法律關係提起本訴，並聲明：被告應給付原告381,67
    8元，及自民國109年8月1日起至清償日止，按年息5%計算之
    利息。
二、被告則以：原告主張匯款的金額都沒有到伊的帳戶，原告主
    張裡面有很多是吃東西的消費，吃東西也不是只有伊一人吃
    ，原告也要負擔一人一半。原告主張盜刷信用卡，但伊沒有
    盜刷原告的信用卡，是原告願意提供伊使用。伊承認附表編
    號5號1,156元除以2為578元、編號6號747元除以2為374元、
    編號16號1,010元除以2為505元、編號22號3,919元除以2為1
    ,960元、編號26號1,683元除以2為842元、編號38號1,160元
    除以2為580元、編號43到45號2,694元、41,928元、4,152元
    為借款（合計53,613元），其他均否認。另因原告前於新北
    地方法院家事庭開庭時曾回覆法官說他的手機被伊摔壞，沒
    有其他文字記錄，故懷疑原告所提出兩造間LINE對話紀錄非
    伊本人所打等語置辯。並聲明：原告之訴駁回。
三、本院判斷之理由：
（一）按當事人主張有利於己之事實者，就其事實有舉證之責任
      。民事訴訟法第277條前段定有明文。是當事人於其利己
      事實之主張，除事實於法院已顯著，或為其職權上已認知
      者外，應負立證之責。民事訴訟如係由原告主張權利者，
      應先由原告負舉證之責，若原告先不能舉證，以證實自己
      主張之事實為真實，則被告就其抗辯事實即令不能舉證，
      或其所舉證據尚有疵累，亦應駁回原告之請求。（最高法
      院18年上字第1685號、17年上字第917號判例要旨參照）
      。又消費借貸者，於當事人間必本於借貸之意思合致，而
      有移轉金錢或其他代替物之所有權於他方之行為，始得當
      之。倘當事人主張與他方有消費借貸關係存在者，自應就
      該借貸意思互相表示合致及借款業已交付之事實，均負舉
      證之責任。（最高法院98年度台上字第1045號判決要旨參
      照）。
（二）經查，原告主張被告自107年7月3日起至108年3月13日止
      陸續向原告借貸至少35萬元之事實，業據提出華南銀行存
      摺交易明細、中國信託銀行存摺交易明細、華南銀行存摺
      交易明細、國泰銀行存摺交易明細、兆豐銀行交易明細、
      信用卡交易明細表、兩造間LINE對話紀錄、LINE對話紀錄
      截圖雲端備份資料等影本為證，且觀諸兩造間LINE對話紀
      錄，原告向被告表示「從去年到現在我借你應該至少有35
      萬了吧..如果那些錢存起來..」，被告則回以「現在只會
      說自己借我的錢怎樣怎樣的，你回台灣我一次還你好嗎，
      當初說好我六月就一次還你了」，顯然被告確不否認向原
      告借款至少35萬元，並同意於109年6月全部清償，自堪信
      原告所為被告向其借款35萬元範圍內之主張為實在。又原
      告雖曾表示手機遭被告摔壞，然LINE係以帳號密碼登入，
      縱然原告原來使用之手機損壞，亦不影響得以其他手機或
      電腦登入帳號密碼而取得原來之對話紀錄內容；況觀諸原
      告提出之兩造間LINE對話紀錄前後內容完整，亦顯非偽造
      ；且被告於台灣新北地方法院109年度家護字第1658號通
      常保護令事件經提示兩造間LINE對話紀錄，亦未否認兩造
      間LINE對話紀錄之真正，有台灣新北地方法院109年度家
      護字第1658號通常保護令事件109年9月17日非訟事件筆錄
      在卷可稽，是被告辯稱原告稱手機被伊摔壞，沒有其他文
      字記錄，懷疑原告所提出兩造間LINE對話紀錄非伊本人所
      打云云，尚不足採信。
（三）第查，原告另主張被告向其借款逾35萬元部分，雖亦提出
      華南銀行存摺交易明細、中國信託銀行存摺交易明細、華
      南銀行存摺交易明細、國泰銀行存摺交易明細、兆豐銀行
      交易明細、信用卡交易明細表等影本為證，惟為被告所否
      認，揆諸首揭說明，原告自應就逾35萬元範圍之借款已交
      付、消費借貸關係有效成立之事實，均負舉證責任。查原
      告提出之上開事證縱然可以證明原告有交付款項，然款項
      交付之原因關係非一，非定係因消費借貸之原因，原告仍
      應舉證證明係因消費借貸關係而交付，惟原告就逾35萬元
      部分並未舉證證明兩造間消費借貸關係有效成立之事實，
      縱令被告就其抗辯事實即令不能舉證，或其所舉證據尚有
      疵累，亦應逕為原告不利之認定，而應認為原告主張被告
      向其借款逾35萬元部分，尚不能採信。
（四）末按，給付有確定期限者，債務人自期限屆滿時起，負遲
      延責任。遲延之債務，以支付金錢為標的者，債權人得請
      求依法定利率計算之遲延利息。應付利息之債務，其利率
      未經約定，亦無法律可據者，週年利率為百分之五。民法
      第229條第1項、第233條第1項前段、第203條分別定有明
      文。經查，被告確向原告借款35萬元，且約定應於109年6
      月全部清償，已如前述，揆諸前開規定，被告至遲自109
      年7月1日起即負遲延責任。又原告雖主張兩造約定借款利
      息按年息5%計算云云，然並未舉證證明，固不足採信，惟
      原告仍得依前開規定請求被告給付遲延債務按法定利率即
      年息5%計算之遲延利息。從而，原告依消費借貸之法律關
      係，於得請求之範圍內，請求被告給付35萬元，及自109
      年8月1日起至清償日止，按年息5%計算之利息，為有理由
      ，應予准許。至逾此範圍之請求，則無理由，應予駁回。
四、本件事證已臻明確，兩造其餘攻擊防禦方法及所提證據，經
    本院審酌後，均認於判決結果不生影響，爰不一一論列。
五、訴訟費用負擔之依據：民事訴訟法第79條。
中　　華　　民　　國   110    年    4     月    27    日
                  新竹簡易庭    法  官  汪銘欽
以上正本係照原本作成。
如對本判決上訴，須於判決送達後20日內向本院提出上訴狀。如
委任律師提起上訴者，應一併繳納上訴審裁判費。
中　　華　　民　　國   110    年    4     月    27    日
                                書記官  周育瑜　　　
　
附表：
編號 日期 （民國） 事由 金額 (新臺幣) 交付方式 1 107年7月3日 飲食費 300 現金 2 107年7月4日 支付房租及養貓費用 10,000 現金 3 107年7月14日 借款 6,296 以簽帳扣款方式為被告代墊，華南銀行（存摺交易明細支出欄為11,216元） 4 107年7月20日 購買銀飾 3,220 以簽帳卡扣款方式為被告代墊，中信銀行（存摺交易明細支出欄為3,220元） 5 107年7月26日 飲食費 1,156 以簽帳扣款方式為被告代墊，華南銀行（存摺交易明細支出欄為1,156元） 6 107年7月26日 飲食費 747 以簽帳扣款方式為被告代墊，華南銀行（存摺交易明細支出欄為747元）  107年8月6日 飲食費 1,000 以網路轉帳方式匯款，國泰銀行（存摺交易明細電子轉出1,000元） 8 107年8月6日 剪髮 1,000 以網路轉帳方式匯款，國泰銀行（存摺交易明細電子轉出1,000元） 9 107年8月8日 網購耳機 4,060 以網路轉帳方式匯款，國泰銀行（存摺交易明細電子轉出4,060元） 10 107年8月10日 生活費 2,000 以網路轉帳方式匯款，國泰銀行（存摺交易明細電子轉出2,000元） 11 107年8月14日 購買眼鏡 31,000 以網路轉帳方式匯款，國泰銀行（存摺交易明細電子轉出31,000元） 12 107年8月20日 購買黃金 20,000 以網路轉帳之方式匯款，國泰銀行（存摺交易明細電子轉出20,000元） 13 107年9月10日 購買洗髮精 6,000 以網路轉帳方式匯款，國泰銀行（存摺交易明細電子轉出6,000元） 14 107年9月30日 購買IPHONE MAX 256G手機 45,000 現金 15 107年10月31日 刷原告卡多購買一瓶SK2精華露 5,292 以消費扣款方式為被告代墊，兆豐銀行（存款交易明細交易金額10,584元） 16 107年11月1日 飲食費 1,010 以消費扣款方式為被告代墊，國泰銀行（存摺交易明細支出1,010元） 17 107年11月12日 生活費 35,015 以網路轉帳方式匯款，國泰銀行（存摺交易明細電子轉出35,015元） 18 107年12月11日 生活費 40,015 以網路轉帳方式匯款，國泰銀行（存摺交易明細電子轉出40,015元） 19 108年1月11日 生活費 10,000 以網路轉帳方式匯款，兆豐銀行(網路交易明細10,000元) 20 108年1月25日 生活費 10,015 以網路轉帳方式匯款，兆豐銀行(網路交易明細10,015元) 21 108年2月1日 生活費 26,000 以現金存入被告所持有中信銀行之帳戶，中信銀行（存摺交易明細存入欄為26,100元） 22 108年2月4日 飲食費 3,919 現金 23 108年2月12日 購買衣物 4,550 以消費扣款方式為被告代墊，兆豐銀行(網路交易明細4,550元) 24 108年2月13日 購買牛仔褲 7,090 以消費扣款方式為被告代墊7,000元，兆豐銀行(網路交易明細7,000元)     現金90元 25 108年2月13日 購買香精及芳香散發器 6,000 以簽帳卡扣款為被告代墊，中信銀行（存摺交易明細支出欄為6,000、1,683、1,640、620、180、177、60元） 26 108年2月13日 飲食費 1,683  27 108年2月13日 飲食費 1,640  28 108年2月13日 看電影 620  29 108年2月13日 購買飲料零食 180  30 108年2月13日 火車交通費 177  31 108年2月13日 購買飲料 60  32 108年2月14日 購買貓飼料 4,600 以網路轉帳方式匯款，中信銀行（存摺交易明細支出欄為4,600元） 33 108年2月15日 飲食費 1,250 以簽帳卡扣款方式為被告代墊，中信銀行（存摺交易明細支出欄為1,250、775元） 34 108年2月15日 購買生活用品 775  35 108年2月20日 購買保養品 3,920 以信用卡刷付為被告代墊 36 108年2月20日 購買衣物 3,920 以簽帳卡扣款方方式為被告代墊，中信銀行（存摺交易明細支出欄為3,920、1,170、1,160、597、266元）  37 108年2月20日 購買保養品 1,170  38 108年2月20日 飲食費 1,160  39 108年2月20日 購買遊戲光碟 597  40 108年2月20日 購買啤酒 266  41 108年3月9日 被告盜刷原告信用卡購買電影票 186 以信用卡刷付為被告代墊，信用卡交易明細金額欄為186元 42 108年3月11日 生活費 30,015 以網路轉帳之方式匯款，中信銀行（存摺交易明細支出欄為30,015元） 43 108年3月13日 被告盜刷原告信用卡購買滑鼠 2,694 以信用卡刷付為被告代墊其費用，信用卡交易明細交易項目。 44 108年3月13日 被告盜刷原告信用卡購買顯卡 41,928  45 108年3月13日 被告盜刷原告信用卡購買濾水器 4,152  總計   381,678